臺灣高雄地方法院刑事判決　　　　　　　96年度訴字第1277號
公　訴　人　臺灣高雄地方法院檢察署檢察官
被　　　告　甲○○○
　　　　　　　　　　　（現羈押於臺灣高雄看守所）
上列被告因毒品危害防制條例案件，經檢察官提起公訴（96年度
毒偵字第1953號），被告於本院準備程序為有罪之陳述，經合議
庭裁定由受命法官依簡式審判程序獨任審理，判決如下：
    主  文
甲○○○施用第一級毒品，累犯，處有期徒刑玖月；扣案海洛因
壹包（含包裝袋，驗前淨重零點零玖陸公克，驗後淨重零點零陸
參公克），沒收銷燬之。
    事　實
一、甲○○○前因施用毒品案件（一犯），經送強制戒治後，嗣
    先後經停止戒治、撤銷停止戒治，於民國90年3 月31日執行
    完畢釋放（惟續執行他案之徒刑；又起訴書將強制戒治之執
    畢釋放日誤載為93年11月28日）。復因連續施用第一、二級
    毒品之毒品危害防制條例等案件（二犯）及竊盜案件，經法
    院分別判處有期徒刑10月、7 月、6 月確定，嗣經定其應執
    行之刑為有期徒刑1 年8 月，於93年5 月17日入監服刑，於
    94年11月22日縮刑期滿執行完畢（構成累犯）。
二、詎仍不知悔改，竟基於施用第一級毒品海洛因之犯意，於96
    年2 月4 日下午5 時後之某時，在其位於高雄縣林園鄉○○
    村○○路117 號之住處內，以注射方式，施用第一級毒品海
    洛因1 次。嗣於96年2 月5 日下午5 時15分許，因騎乘機車
    未戴安全帽為警在高雄縣林園鄉○○○路34號前攔停，進並
    當場查扣第一級毒品海洛因1 包（含包裝袋，驗前淨重0.09
    6 公克，驗後淨重0.063 公克），始悉上情。
三、案經高雄縣政府警察局移請臺灣高雄地方法院檢察署檢察官
    偵查起訴。
    理  由
一、本件被告甲○○○所犯為死刑、無期徒刑或最輕本刑為3 年
    以上有期徒刑以外之罪，其於準備程序中就被訴犯罪事實，
    為有罪之陳述，經法官告知簡式審判程序之旨，並聽取當事
    人之意見後，依刑事訴訟法第273 條之1 第1 項規定，裁定
    由受命法官獨任進行簡式審判程序，合先指明。
二、訊據被告對於前開犯行坦承不諱（本院卷第41、48頁），且
    其為警查獲時所採集之尿液，經送臺灣檢驗科技股份有限公
    司濫用藥物實驗室檢驗結果，呈現嗎啡（海洛因於人體內之
    代謝物）陽性反應，有該實驗室96年2 月27日KＺ0000000000
    00號濫用藥物尿液檢驗報告暨尿液編號對照表1 份附卷足按
    ；又警方於查獲被告時，另扣得海洛因1 包（含包裝袋，驗
    前淨重0.096 公克，驗後淨重0.063 公克），而該海洛因之
    成分經高雄市立凱旋醫院鑑定無訛，亦有該院96年3 月9 日
    高市凱醫驗字第3573號濫用藥物成品鑑驗鑑定書1 份在卷可
    稽，足認被告之自白與事實相符，其於前開時地施用第一級
    毒品海洛因1 次之犯行，堪以認定。又被告因施用毒品案件
    （一犯），經送強制戒治後，嗣先後經停止戒治、撤銷停止
    戒治，於90年3 月31日執行完畢釋放；復因連續施用第一、
    二級毒品之毒品危害防制條例等案件（二犯），經法院分別
    判處有期徒刑10月、7 月（此2 罪再與另案竊盜罪所處之6
    月有期徒刑經定其應執行之刑為有期徒刑1 年8 月），從而
    ，被告於強制戒治執行完畢釋放後，5 年內再犯毒品危害防
    制條例第10條第1 項之施用第一級毒品罪（本案實為三犯）
    ，洵堪認定，本件事證明確，應依法論科。
三、核被告所為，係犯毒品危害防制條例第10條第1 項之施用第
    一級毒品罪。被告為施用而持有第一級毒品海洛因，其持有
    之低度行為應為施用之高度行為所吸收，不另論罪。被告曾
    因毒品危害防制條例、竊盜等案件，經法院分別判處有期徒
    刑10月、7 月、6 月確定，嗣經定其應執行之刑為有期徒刑
    1 年8 月，於93年5 月17日入監服刑，於94年11月22日縮刑
    期滿執行完畢乙情，有前開前案紀錄表1 份可按，其於該徒
    刑執行完畢後，5 年以內故意再犯本案有期徒刑以上之罪，
    為累犯，應依刑法第47條第1 項規定加重其刑。
四、本院審酌被告前曾因施用毒品經送強制戒治及刑之執行，卻
    不思悔改再犯本案之施用毒品犯行，顯誠屬不該，惟念被告
    之施用毒品行為，乃屬對其自身健康之戕害行為，對社會所
    造成之損害尚非直接，且本案認明之施用毒品次數僅為1 次
    ，與被告之智識程度、生活狀況等一切情狀，爰量處如主文
    所示之刑。又起訴書之「犯罪事實」欄內本未載記「被告施
    用毒品成癮」或「被告已染有施用毒品之習慣」等語，則檢
    察官遽依刑法第88條規定為禁戒處分宣告之請求，原即嫌疏
    誤；再者，被告於本院審理中復坦言：「（問：為何執行毒
    品案件後仍繼續施用？答：）朋友邀」（本院卷第48頁），
    而陳明本案之施用犯行乃偶然出於友人之邀約所致，則本院
    自無由單憑被告於強制戒治執行完畢後，連續施用第一、二
    級毒品各1 次之前科紀錄，即率推認被告確已施用毒品成癮
    （習），併指明之。
五、扣案海洛因1 包（含包裝袋，驗前淨重0.096 公克，驗後淨
    重0.063 公克）之成分經鑑定無訛，已如前述，而殘渣與所
    附包裝袋已難以分析剝離，應屬違禁物，不問屬與犯人所有
    與否，依毒品危害防制條例第18條第1 項前段規定，沒收銷
    燬之；至送鑑耗損之海洛因，既已滅失，自無庸再予宣告沒
    收銷燬之必要。
據上論斷，應依刑事訴訟法第273 條之1 第1 項、第299 條第1
項前段，毒品危害防制條例第10條第1 項、第18條第1 項前段，
刑法第11條、第47條第1 項，判決如主文。
本案經檢察官乙○○到庭執行職務
中　　華　　民　　國　　96　　年　　6 　　月　　15　　日
　　　　　　　　　刑事第十庭  法　官　莊珮吟
以上正本證明與原本無異。
如不服本判決，應於判決送達後10日內，向本院提出上訴狀。
中　　華　　民　　國　　96　　年　　6 　　月　　15　　日
　　　　　　　　　　　　　　　書記官　蔡妮君
附錄本案所犯法條：
《毒品危害防制條例第10條第1 項》
施用第一級毒品者，處6 月以上5 年以下有期徒刑。
